【裁判字號】    97,易,279
【裁判日期】    970618
【裁判案由】    毒品危害防制條例
【裁判全文】
臺灣宜蘭地方法院刑事判決               97年度易字第153號
                                       97年度易字第279號
公  訴  人  臺灣宜蘭地方法院檢察署檢察官
被      告  甲○○
                    （現在臺灣宜蘭監獄執行中）
上列被告因毒品危害防制條例案件，經檢察官提起公訴（97年度
毒偵字第199、207號）及追加起訴（97年度毒偵字第477號），
嗣於本院準備程序進行中，被告先就被訴事實為有罪之陳述，經
裁定進行簡式審判程序，本院判決如下：
    主  文
甲○○犯施用第二級毒品罪三罪，俱為累犯，各處有期徒刑捌月
。應執行有期徒刑壹年捌月。
    事  實
一、甲○○前因施用毒品案件，經送觀察、勒戒、強制戒治後，
    於民國90年7月27日執行強制戒治完畢，復於上開強制戒治
    執行完畢後五年內，因施用毒品案件，經本院先後以94年度
    易字第102號判決判處有期徒刑六月確定、以95年度易字第1
    90號判決判處有期徒刑七月確定，經接續執行後，甫於96年
    6月30日縮刑期滿執行完畢。詎甲○○猶不知悔改，其明知
    安非他命為毒品危害防制條例第2條第2項第2款所規定之第
    二級毒品，不得擅自施用，竟仍基於施用第二級毒品安非他
    命之犯意，先後為下列行為：
（一）於96年12月6日上午11時許往前回溯96小時內之某時，在
      不詳處所，以將第二級毒品安非他命置於玻璃吸食器內點
      火燒烤，再吸食其所生煙霧之方式，施用第二級毒品安非
      他命一次。嗣警方於96年12月6日上午11時許，採集其尿
      液送驗，其尿液檢驗結果呈現安非他命、甲基安非他命陽
      性反應後，始查悉上情。
（二）於97年1月20日上午9時許往前回溯96小時內之某時，在不
      詳處所，以將第二級毒品安非他命置於玻璃吸食器內點火
      燒烤，再吸食其所生煙霧之方式，施用第二級毒品安非他
      命一次。嗣警方於97年1月20日上午9時許，採集其尿液送
      驗，其尿液檢驗結果呈現甲基安非他命陽性反應後，始查
      悉上情。
（三）於97年4月11日下午1時許往前回溯96小時內之某時，在不
      詳處所，以將第二級毒品安非他命置於玻璃吸食器內點火
      燒烤，再吸食其所生煙霧之方式，施用第二級毒品安非他
      命一次。嗣警方於97年4月11日下午1時許，採集其尿液送
      驗，其尿液檢驗結果呈現安非他命、甲基安非他命陽性反
      應後，始查悉上情。
二、案經宜蘭縣政府警察局羅東分局、蘇澳分局報請臺灣宜蘭地
    方法檢察署檢察官偵查起訴及追加起訴，嗣於本院準備程序
    進行中，被告先就被訴事實為有罪之陳述，經裁定進行簡式
    審判程序。
    理  由
一、上揭犯罪事實，業據被告甲○○於本院審理時坦承不諱，且
    其警方於96年12月6日上午11時許、97年4月11日下午1時許
    所採之被告尿液，經送檢驗結果，確實均呈現安非他命、甲
    基安非他命陽性反應；於97年1月20日上午9時許所採之被告
    尿液，經送檢驗結果，呈現甲基安非他命陽性反應之事實，
    亦有宜蘭縣政府警察局羅東分局尿液採驗作業管制紀錄二件
    、宜蘭縣政府警察局蘇澳分局尿液採驗作業管制紀錄一件、
    慈濟大學濫用藥物檢驗中心檢驗總表三件在卷可稽。又被告
    前因施用毒品案件，經送觀察、勒戒、強制戒治後，於90年
    7月27日執行強制戒治完畢，復於上開強制戒治執行完畢後
    五年內，因施用毒品案件，經本院先後以94年度易字第102
    號判決判處有期徒刑六月確定、以95年度易字第190號判決
    判處有期徒刑七月確定等情，亦有上開判決書、全國施用毒
    品案件紀錄表、臺灣高等法院被告前案紀錄表各一件附卷可
    佐。依此，足徵被告上開自白確與事實相符，其於強制戒治
    執行完畢釋放後，五年內已再犯施用毒品罪，並經判處罪刑
    確定，復又再犯本案施用第二級毒品罪之事證已臻明確，其
    犯行均堪予認定，均應依法論科。
二、查安非他命為毒品危害防制條例第2條第2項第2款所規定之
    第二級毒品，不得擅自施用，且因施用毒品而執行觀察勒戒
    或強制戒治完畢釋放後，倘於五年內已再犯施用毒品，經依
    法追訴處罰，縱其第三次（或第三次以上）再度施用毒品之
    時間，在初犯經觀察勒戒或強制戒治執行完畢釋放五年以後
    ，仍應依毒品危害防制條例第10條之規定處罰（參見最高法
    院95年度第7次刑事庭會議決定）。故核被告前揭施用安非
    他命之行為，均係犯毒品危害防制條例第10條第2項之施用
    第二級毒品罪。被告施用行為前後持有安非他命之低度行為
    ，分別為其施用之高度行為所吸收，均不另論罪。又被告前
    因施用毒品案件，經本院先後以94年度易字第102號判決判
    處有期徒刑六月確定、以95年度易字第190號判決判處有期
    徒刑七月確定，經接續執行後，甫於96年6月30日縮刑期滿
    執行完畢之事實，有卷附之臺灣高等法院被告前案紀錄表一
    件可資參照，其於受有期徒刑之執行完畢後，五年以內故意
    再犯有期徒刑以上之施用第二級毒品罪三罪，均為累犯，均
    應依法加重其刑。又被告所為犯罪事實（一）至（三）之三
    次施用毒品行為，均係為滿足各該次之毒癮，於滿足毒癮後
    ，該次行為即已完成，是各次均為各自獨立之行為，各具獨
    立性，其前後次施用毒品行為間，並無密切不可分之關係，
    各自獨立構成同一施用毒品罪責，故應予分論併罰（參見最
    高法院96年度第9次刑事庭會議決議）。爰審酌被告之素行
    、智識程度；犯罪之動機、目的、手段；前已因施用毒品之
    犯行，經執行觀察勒戒、強制戒治及有期徒刑完畢，仍不知
    悔改，復繼續沾染毒品惡習，其施用毒品行為對於自身及社
    會所造成之危害程度非輕；各次施用第二級毒品之犯罪態樣
    ；犯後已坦承犯行，態度尚佳等一切情狀，就其所犯事實欄
    （一）至（三）三罪，各量處有期徒刑八月，並合併定其三
    罪之應執行刑為有期徒刑一年八月，以示警懲。
據上論斷，應依刑事訴訟法第273條之1第1項、第299條第1項前
段，毒品危害防制條例第10條第2項，刑法第11條前段、第47條
第1項、第51條第5款，判決如主文。
本案經檢察官吳廣莉到庭執行職務。
中    華    民    國    97    年    6     月    18    日
                  刑事第三庭法  官  劉家祥
以上正本證明與原本無異。
如不服本判決應於收受本判決後10日內向本院提出上訴書狀，並
應敘述具體理由。若未敘述理由者，應於上訴期間屆滿後20日內
向本院補提理由書狀(均須按他造當事人之人數附繕本)。
                            書記官  劉謹翊
中    華    民    國    97    年    6     月    18    日
附錄本案論罪科刑法條全文：
毒品危害防制條例第10條第2項
施用第二級毒品者，處 3 年以下有期徒刑。


司法院資訊處製作；財團法人民間司法改革基金會備份。
